臺灣臺北地方法院民事判決　　　　　　　　96年度智字第40號
原　　　告　法商路易威登馬爾悌.
法定代理人　乙○○Danie.
訴訟代理人　謝樹藝律師
　　　　　　周憲文律師
　　　　　　陳淑真律師
　　　　　　謝天仁律師
　　　　　　吳佩玲律師
被　　　告　甲○○
上列當事人間侵權行為損害賠償事件，原告提起刑事附帶民事請
求，經本院刑事庭於中華民國96年3月16日以96年度附民字第78
號裁定移送前來，復經本院於96年7月23日言詞辯論終結，判決
如下：
    主  文
被告應給付原告新台幣貳佰肆拾萬元及自民國九十六年三月六日
起至清償日止，按年息百分之五計算之利息。
被告應立即停止並不得再使用如附表二所示之註冊商標於所指定
之商品。
被告應將如附件所示之內容以十四公分乘以五公分之版面登載於
中國時報全國版報頭下一日。
訴訟費用由被告負擔。
本判決第一項於原告以新台幣捌拾萬元為被告供擔保後，得假執
行。
    事實及理由
甲、程序方面：
一、本件原告公司為外國法人，具有涉外因素，其主張被告有侵
    害其商標權應負擔損害賠償責任，係為一私法爭訟，自應適
    用涉外民事法律適用法以定涉外事件之管轄及準據法。查：
（一）管轄權之判斷：
      被告為中華民國人民且原告主張之侵權行為地係在中華民
      國之本院轄區內，故我國法院就此涉外私法事件自有直接
      一般管轄權。另本件侵權行為事實係發生在本院轄區，前
      經原告提起附帶民事訴訟，經本院刑事庭裁定移送前來，
      本院自有管轄權。
（二）準據法之擇定：
      按關於由侵權行為而生之債，依侵權行為地法，但中華民
      國法律不認為侵權行為者，不適用之。侵權行為之損害賠
      償及其他處分之請求，以中華民國法律認許者為限。涉外
      民事法律適用法第9條定有明文。故關於涉外侵權行為之
      準據法，係累積適用「侵權行為地」及「法庭地法」。查
      ，原告主張被告之侵權行為係發生在我國境內，依上開規
      定，本件涉外事件之準據法，應依中華民國之法律。
乙、實體方面：
一、原告起訴主張：原告係以設計製作標有LV等各種商標商品著
    稱，相關商品引領時尚流行，迄今達150年，並為精品界之
    領袖，原告擁有多種「Louis Vuitton」商標，並早已在世
    界各國取得商標註冊，其在我國境內亦已登記註冊並取得商
    標專用權。被告明知如附表二所示之商標圖樣，業經原告向
    經濟部中央標準局（現已改制為經濟部智慧財產局，下稱智
    財局）申請註冊登記，取得商標專用權，竟基於意圖營利之
    概括犯意，以每件新臺幣（下同）50元至1,600元不等之價
    格，在臺北市○○○路15號3樓連續販售仿冒品予不特定顧
    客牟利。嗣於民國95年11月23日為警於上址查獲上情，並扣
    得附表二所示商標之仿冒商品共計586件。被告既有侵害原
    告商標權之行為，自應負擔損害賠償責任。被告所販售之仿
    冒品中售價最高為1,600元，如依據商標法第63條第1項第3
    款規定以1,500倍計算損害，原告得請求金額為240萬元，並
    得訴請被告應立即停止並不得再使用如附表二所示之註冊商
    標於所指定之商品，及依據商標法第64條之規定，請求被告
    應將如附件所示之內容以14公分乘以5公分之版面登載於中
    國時報全國版報頭下1日。並聲明：(一)如主文第1至3項所示
    ；(二)第1項聲明，願供擔保，請准宣告假執行。
二、被告則以：雖不爭執確實有販買仿冒商品，但本件原告請求
    的金額過高等語，資為抗辯。並聲明：原告之訴駁回。
三、兩造不爭執事項：
（一）原告係以設計製作標有LV等各種商標商品著稱，相關商品
      引領時尚流行，迄今達150年，並為精品界之領袖，原告
      擁有多種「Louis Vuitton」商標，並早已在世界各國取
      得商標註冊，其在我國境內亦已登記註冊並取得商標專用
      權。
（二）被告明知如附表二所示之商標圖樣，係由原告，向智財局
      登記註冊取得商標專用權之商標（相關註冊證號、指定使
      用之商品、商標專用期間均如附表二所示），均仍在專用
      期間內，非經原告授權或同意，不得於同一商品使用相同
      或類似之商標圖樣，或明知為上開商品而仍為販賣、意圖
      販賣而陳列之行為。被告竟為圖謀轉售利益，於台北市○
      ○○路15號3樓，以零錢包50元、手提包1,000至1,600元
      、面紙盒250至30元、煙灰缸500元、籃球300元、垃圾桶4
      50元、皮帶400元、絲巾50元、圍巾及帽子300元、衣服45
      0元、鞋子800元、拖鞋250元、床套組7、800元、浴袍400
      元、浴巾350元、雨傘200元、睡衣400元、腰鍊400元、內
      衣300元、化妝包200元、鑰匙圈100元不等之價格，在台
      北市○○○路15號3樓販售予不特定顧客牟利。迄至95年
      11月23日下午2時30分許，為警在上址及同址15號4樓之1
      當場查獲，並扣得如附表一所示之仿冒商標商品。
（三）被告因侵害原告商標權之情事，經本院以96年度易字第
      312號判決「甲○○明知為未得商標權人同意，於同一商
      品，使用相同之註冊商標商品而販賣，處有期徒刑肆月，
      如易科罰金，以新臺幣壹仟元折算壹日。」確定，被告並
      已易科罰金執行完畢。
四、得心證之理由：
（一）按當事人對於他造主張之事實，於言詞辯論時不爭執者，
      視同自認。但因他項陳述可認為爭執者，不在此限。民事
      訴訟法第280條第1項定有明文可參。本件原告主張：被告
      有侵害其商標權之行為，經臺北地方法院檢察署（下稱臺
      北地檢署）以96年度偵字第307號起訴書提起公訴，復由
      本院刑事庭以95年度易字第312號刑事判決判處被告「明
      知為未得商標權人同意，於同一商品，使用相同之註冊商
      標商品而販賣，處有期徒刑肆月，如易科罰金，以新臺幣
      壹仟元折算壹日」，並將扣案之仿冒商標商品沒收等情。
      業據本院調閱刑事偵審卷宗核閱屬實，且為被告所不爭執
      ，堪信此部分原告之主張為真實。
（二）復按，商標權人對於侵害其商標權者，得請求損害賠償，
      並得請求排除其侵害；有侵害之虞者，得請求防止之。又
      商標權人請求損害賠償時，得就下列各款擇一計算其損害
      ：一、依民法第216條規定。但不能提供證據方法以證明
      其損害時，商標權人得就其使用註冊商標通常所可獲得之
      利益，減除受侵害後使用同一商標所得之利益，以其差額
      為所受損害。二、依侵害商標權行為所得之利益；於侵害
      商標權者不能就其成本或必要費用舉證時，以銷售該項商
      品全部收入為所得利益。三、就查獲侵害商標權商品之零
      售單價500倍至1,500倍之金額。但所查獲商品超過1,500
      件時，以其總價定賠償金額。前項賠償金額顯不相當者，
      法院得予酌減之。商標法第61條、第63條分別定有明文。
      故關於商標受侵害時，商標專用權人本有權依商標法第63
      條第1項所列之3種法定損害賠償之計算方式自由擇定之。
      經查，被告於刑事案件審理時自承係以1,600元出售仿冒
      原告商標之產品（見本院96年度易字第312號刑事卷第21
      頁），而實際上被告所提出予消費者參考之型錄訂單上標
      示之仿冒原告所有商標之手提包等產品，價格均高於1,60
      0元，此有臺北地檢署96年度偵字第307號卷所附被告營業
      用訂單及產品型錄照片附卷可稽（見偵查卷第95、101頁
      ）；另由被告遭查獲之仿冒原告所有之商標商品多達18種
      ，數量合計共586件，且被告除同時被查獲其他5種著名商
      標仿冒品外另有多次違反商標法犯行，此亦有被告前案紀
      錄表在卷足憑（見本院卷第16、17頁），顯見，被告係以
      銷售仿冒商品為業，而實際上被告所銷售之仿冒品數量應
      遠高於為警方所查獲者，故在定其損害賠償額時，宜採高
      倍數之計算為基礎。本件原告主張以1,600元乘以1,500倍
      即240萬元計算原告所受之損害，自屬合法有據。被告雖
      抗辯原告據以計算損害賠償之基準過高顯無理由，然本院
      認並無依據商標法第63條第2項酌減之必要。又原告亦得
      依據商標法第61條後段之規定，訴請被告立即停止並不得
      再使用如附表二所示之註冊商標於指定之商品等侵害商標
      權之行為。
（三）末按，商標權人得請求由侵害商標權者負擔費用，將侵害
      商標權情事之判決書內容全部或一部登載新聞紙。商標法
      第64條定有明文。本件被告侵害原告之商標權，已如前述
      。從而，原告訴請被告將本件判決之法院名稱、案號及判
      決主文第1、2項部分（即如附件所示之內容）以14公分乘
      以5公分之版面登載於中國時報全國版報頭下一天，自屬
      合法有據，應予准許。
四、綜上所述，原告依據侵權行為之法律關係，訴請被告賠償
    240萬元及自起訴狀繕本送達翌日（即96年3月6日）起至清
    償日止，按年息5％計算之利息，並立即停止且不得再使用
    如附表二所示之註冊商標於所指定之商品，暨登載如附件所
    示之本件民事判決內容部分，為有理由，自應准許。
五、假執行之宣告：
    本判決第一項，原告陳明願供擔保，聲請宣告假執行，核無
    不合，爰酌定相當擔保金額准許之。
六、因本件事證已臻明確，兩造其餘主張陳述及所提之證據，經
    本院斟酌後，認與判決結果不生影響，均毋庸再予論述，附
    此敘明。
七、訴訟費用負擔之依據：依民事訴訟法第78條。
中　　華　　民　　國　　96　　年　　8 　　月　　6 　　日
                  民事第四庭    法　官　黃柄縉
以上正本係照原本作成
如對本判決上訴，須於判決送達後20日內向本院提出上訴狀
中　　華　　民　　國　　96　　年　　8 　　月　　6 　　日
                    　　　　　　書記官　楊湘雯
附件
臺灣臺北地方法院96年度智字第40號民事判決，判決主文如下：
一、被告甲○○應給付原告法商路易威登馬爾悌耶（LOUIS
VUITTON MALLETIER）新台幣貳佰肆拾萬元及自民國九十六年三
月六日起至清償日止，按年息百分之五計算之利息。
二、被告甲○○應立即停止並不得再使用如附表二所示之註冊商
標於所指定之商品。
附表一
甲部分
編號　 物品名稱　　　　　　　         數量　　   　所有人
 １、  仿冒「LOUIS VUITTON」零錢包　　210只　　　　甲○○
 ２、  仿冒「LOUIS VUITTON」手提包　　  7只　  　  同上
 ３、　仿冒「LOUIS VUITTON」面紙盒      5只　 　　 同上
 ４、　仿冒「LOUIS VUITTON」菸灰缸　　  1只        同上
 ５、  仿冒「LOUIS VUITTON」藍球 　　   2只　　　　同上
 ６、  仿冒「LOUIS VUITTON」垃圾筒　　 10只　　　　同上
 ７、  仿冒「LOUIS VUITTON」皮帶　　    4只　　　　同上
 ８、  仿冒「LOUIS VUITTON」娃娃　　    4只  　　　同上
 ９、  仿冒「LOUIS VUITTON」絲巾　　   15只  　　　同上
 10、  仿冒「LOUIS VUITTON」圍巾　　   15只　  　　同上
 11、  仿冒「LOUIS VUITTON」衣服　　 　10只　  　　同上
 12、  仿冒「LOUIS VUITTON」鞋子　　　　3只　  　　同上
 13、  仿冒「LOUIS VUITTON」鋼筆　　　 35只　  　　同上
乙部分
編號  物品名稱                         數量       所有人
１、  仿冒「LOUIS VUITTON」手提包      86只       甲○○
２、  仿冒「LOUIS VUITTON」記事本      38只       同上
３、  仿冒「LOUIS VUITTON」皮夾       126只       同上
４、  仿冒「LOUIS VUITTON」行李箱       1只       同上
５、  仿冒「LOUIS VUITTON」手錶         2只       同上
６、  仿冒「LOUIS VUITTON」襪子        12只       同上
